臺灣高等法院臺中分院刑事判決
110年度上訴字第782號
上  訴  人  臺灣臺中地方檢察署檢察官
被      告  紀宥安



選任辯護人  張敦達律師（法扶律師）
上列上訴人因被告偽造文書案件，不服臺灣臺中地方法院108年
度訴字第2339號中華民國110年2月25日第一審判決（起訴案號：
臺灣臺中地方檢察署108年度偵字第19784號），提起上訴，本院
判決如下：
    主  文
原判決關於紀宥安被訴偽造陳芮蓁名義保險單簽收回條及保險契
約內容變更申請書而行使無罪部分撤銷。
紀宥安犯行使偽造私文書罪，處有期徒刑參月，如易科罰金，以
新臺幣壹仟元折算壹日。保險單簽收回條「要保人簽收」欄偽造
之「陳芮蓁」署名沒收；又犯行使偽造私文書罪，處有期徒刑參
月，如易科罰金，以新臺幣壹仟元折算壹日。台灣人壽保險契約
內容變更申請書（B 式）之「要保人簽章」欄及「被保險人簽章
欄」偽造之「陳芮蓁」署名沒收。應執行有期徒刑肆月，如易科
罰金，以新臺幣壹仟元折算壹日。緩刑貳年。
其餘上訴駁回。
    事  實
一、紀宥安為台灣人壽保險股份有限公司（下稱台灣人壽公司
　　）業務員，於民國107 年4月間向陳芮蓁招攬保險契約，而
    在陳芮蓁於同年4月20日至同年12月21日出國期間，明知其
    未經陳芮蓁同意或授權，竟基於行使偽造私文書之各別犯意
    ，先於107年5 月28日，在臺中市某處，於陳芮蓁投保之台
    灣人壽加吉利利率變動型增額終身壽險、台灣人壽好心200 
    殘廢照護終身健康保險之保險單簽收回條「要保人簽收」欄
    ，偽簽陳芮蓁姓名，而偽造表彰陳芮蓁已簽收取保險單之簽
    收回條後，持以交回臺灣人壽公司而行使；嗣又於同年10月
    31日，在臺中市某處，於台灣人壽保險契約內容變更申請書
    （B 式）之「要保人簽章」欄及「被保險人簽章欄」，偽簽
    陳芮蓁姓名，而偽造陳芮蓁名義之保險契約內容變更申請書
    後，持以送交台灣人壽公司據以行使，足生損害於陳芮蓁及
    台灣人壽公司。嗣經陳芮蓁發現多繳保費，始悉上情。
二、案經陳芮蓁訴由臺灣臺中地方檢察署檢察官偵查起訴。　　
    理  由
壹、有罪部分
一、證據能力部分：
  ㈠本判決以下所引用被告賴宥安（下稱被告）以外之人於審  
    判外所為之言詞或書面陳述，固屬傳聞證據，惟檢察官、  
    被告及其選任辯護人均不爭執其證據能力，迄本院言詞辯  
    論終結前亦均未聲明異議，本院審酌此等證據作成或取得過
    程，並無違法或不當情形，且與本案待證事實具關連性，認
    以之為本案之證據應屬適當，依刑事訴訟法第159條之5規定
    ，自有證據能力。
  ㈡本判決以下所引用之非供述證據，核均與本案事實具有自然
    關聯性，又未據檢察官、被告及其選任辯護人爭執其證據能
    力，復查無事證足認有違背法定程序或經偽造、變造所取得
    等證據排除之情事，且經本院依法踐行調查程序，自應認有
    證據能力。
二、認定犯罪事實所憑之證據及理由：
　　訊據被告固坦承其於上開時、地，分別於上開台灣人壽加吉
    利利率變動型增額終身壽險、台灣人壽好心200 殘廢照護終
    身健康保險之保險單簽收回條「要保人簽收」欄，台灣人壽
    保險契約內容變更申請書（B 式）之「要保人簽章」欄及「
    被保險人簽章欄」，簽署陳芮蓁姓名後，將上開文件送交台
    灣人壽公司之事實，然矢口否認有何行使偽造私文書犯行，
    辯稱：告訴人陳芮蓁出國前，有口頭授權我幫其簽收保險單
    ，而告訴人陳芮蓁自己已簽好契約內容變更申請書，嗣因公
    司申請書改版，我幫告訴人陳芮蓁簽新版申請書，我有打電
    話給告訴人陳芮蓁，公司也有打電話跟告訴人陳芮蓁確認云
    云；其辯護人為其辯護稱：告訴人陳芮蓁於原審作證時，已
    明確證述其出國期間所有保險事務委託被告處理，確實有委
    任被告，被告亦一直有與告訴人陳芮蓁保持聯絡，與其確認
    任何事實，是被告確實有得到告訴人陳芮蓁之授權云云。然
    查，
　㈠紀宥安為台灣人壽公司業務員，其於107 年4月間向陳芮蓁招
    攬保險契約，且分別於上開時間、地點，在陳芮蓁投保之台
    灣人壽加吉利利率變動型增額終身壽險、台灣人壽好心200 
    殘廢照護終身健康保險之保險單簽收回條「要保人簽收」欄
    ，及台灣人壽保險契約內容變更申請書（B 式）之「要保人
    簽章」欄及「被保險人簽章欄」，簽署陳芮蓁之姓名，並將
    上開文件送交台灣人壽公司等事實，業據被告坦承在卷，復
    經證人陳芮蓁於原審證述明確（見原審卷第312至320頁），
    且有台灣人壽保險股份有限公司108年12月30日台壽字第OOO
    OOOOOOO 號函及所附告訴人陳芮蓁台灣人壽傳統型人身保險
    要保書（A 版）、台灣人壽保險股份有限公司美國海外帳戶
    稅收遵循法案說明書、iPad行動投保系統同意書、保險契約
    審閱期間確認聲明書、台灣人壽金融控股公司之子公司間資
    料運用聲明書、業務人員招攬報告書、保險費暨保險單借款
    利息自動轉帳付款授權書、保險單簽收回條、告訴人陳芮蓁
    保險契約內容變更申請書（B 式）等附卷可稽（見原審卷第
    107 至109 頁、第131 至147 頁），此部分事實堪以認定
  ㈡告訴人陳芮蓁係於107年4月20日自臺灣出境，至同年12月21
    日始入境臺灣，此有告訴人陳芮蓁之入出國日期證明書可參
    （見他字第1472號卷第11頁）。而卷附上開告訴人陳芮蓁台
    灣人壽傳統型人身保險要保書（A 版）、台灣人壽保險股份
    有限公司美國海外帳戶稅收遵循法案說明書、iPad行動投保
    系統同意書、保險契約審閱期間確認聲明書、台灣人壽金融
    控股公司之子公司間資料運用聲明書、業務人員招攬報告書
    、保險費暨保險單借款利息自動轉帳付款授權書係告訴人
　　陳芮蓁於107年4月10日所簽立，且遍查各該文件內容，並無
    告訴人陳芮蓁授權或同意被告為其簽署保險相關文件之記載
    ，證人陳芮蓁於原審審理時雖證稱：我跟被告說我要出國，
    被告就有口頭跟我說所有的事情她都會處理。（妳有同意嗎
    ?）我當然要知道處理的內容為何，我就說你要變更的事情
    都要跟我聯繫，而且那時我們都有留LINE。（妳既然知道出
    國這段期間，保單核下來一定是在妳出國這段期間，妳是否
    會委託某個人幫妳處理這些保單的事情?）是。(看起來最合
    理的是妳委託被告?）是，但應該也是要再COMFIRM一次等語
    （見原審卷第318頁），然依其證述內容，可知其出國期間
    ，縱使有委託被告幫其處理保險事務，被告仍應逐一回報與
    其知悉確認後始可為之。被告於告訴人陳芮蓁出國前，分別
    於同年4 月13日傳送：「（照片）芮蓁～理賠項目在上」、
    「剩下我就整理你的確定保額金額部分」、「我盡量如果時
    間上應許的話在禮拜五前先把案子完成」、於同年4 月19日
    傳送：「昨天看一下核保狀況，流程部分應該不會體檢，我
    打算明天先把契約跟理賠同時送件，明天還會再跟保服確定
    」、「先做保單更改縮額還有實支實付平行轉移，在同時間
    送上理賠」、於同年4月20日傳送：「那剩下的就交給我了
    」、「加油～我跟冬冬等妳成功回國」等語（見他字第1472
    號卷第73頁），並未見告訴人陳芮蓁明確表示其出國期間，
    授權被告簽署其保險相關文件。而被告於107年5月28日在保
    險單簽收回條簽署告訴人陳芮蓁姓名前，其雖有於同年4月2
    6日透過LINE通訊軟體與告訴人陳芮蓁聯繫，於其等對話中
    ，被告僅告知告訴人陳芮蓁國泰銀行帳戶之印章有誤，告訴
    人陳芮蓁則要被告找告訴人陳冬梅蓋其印章，被告隨後對告
    訴人陳芮蓁說「我契約變更已經準備就緒了，等殘扶一過就
    馬上送了」等語（見原審卷第83頁），顯然被告以告訴人陳
    芮蓁名義簽署保險單簽收回條前，並未將簽收保險單一事通
    知告訴人陳芮蓁知悉，並徵得其同意或授權被告代為簽收，
    且此亦為被告所明知。又台灣人壽公司保險契約內容變更申
    請書（B式）係該公司107年9月新版之申請書，自107年9月1
    4日起使用，此有該公司108年12月30日台壽自第0000000000
    號函及附件一保險契約內容變更申請書(B式)、109年5月27
    日台壽字第OOOOOOOOOO號函附卷可稽（見原審卷第107、111
    、203頁）。被告於107年10月31日以告訴人陳芮蓁名義簽署
    台灣人壽保險契約內容變更申請書（B式）前，其雖有於同
    年10月24日透過LINE通訊軟體與告訴人陳芮蓁聯繫，於其等
    對話中，被告僅對告訴人陳芮蓁稱：「跟妳報告一下，妳的
    舊保單是在10/20號要在繳費，不知道公司扣了沒，如果有
    回覆我一下，因為我有調整舊保單的部分，所以  我要追蹤
    一下是否有跳檔了」等語（見他字第1472號卷第75頁），並
    未言及保險契約內容變更申請書已改版需告訴人重新簽名乙
    節，足見被告以告訴人陳芮蓁名義簽署上開保險契約內容變
    更申請書（B式）前，並未將保險契約內容變更申請書已改
    版需告訴人陳芮蓁重新簽名一事通知告訴人陳芮蓁知悉，並
    徵得其同意或授權被告代為簽署，且此亦為被告所明知。
　㈢至於被告於107年11月8日透過LINE通訊軟體與告訴人陳冬梅
    聯繫，其告訴陳冬梅：「佩蓁（應係芮蓁之誤載）的保單上
    次有送了，現在公司要打電話照會看看是不是要更改保單內
    容，必須電訪，要不然沒辦法變更，還有公司問是不是親簽
    簽名，就回答是，是上次我有讓她先簽契約變更書」、「然
    後我會把妳的電話留給公司，因為公司說打她的電話不通，
    我回答她跟妳都在中國醫藥學院，所以可能很忙，電話才不
    通」、「要記得喔」等語（見他字第1472號卷第92、93頁）
    ，依其留言內容以觀，被告係就告訴人陳芮蓁親自簽名之舊
    版保險契約內容變更申請書乙節，通知告訴人陳冬梅如保險
    公司電話照會時，要回答是告訴人陳芮蓁親自簽名的，並未
    提及其有以告訴人陳芮蓁名義簽署改版保險契約內容變更申
    請書，則告訴人陳冬梅縱於事後依被告之指示內容告知告訴
    人陳芮蓁，告訴人陳芮蓁仍不知被告有以其名義簽署改版保
    險契約內容變更申請書，嗣台灣人壽公司客服人員以電話向
    告訴人陳芮蓁照會保險契約內容變更乙事時，告訴人陳芮蓁
    雖對台灣人壽公司客服人員所問：「那文件的部分都是您在
    阿十月份親自簽名的沒錯嗎?」，回答：對，此有台灣人壽
    公司照會錄音光碟可佐，並經原審勘驗無訛（見原審卷第18
    0頁），然告訴人陳芮蓁非無可能在不知被告有以其名義簽
    署改版保險契約內容變更申請書，而誤認客服人員詢問所指
    之文件係其親自簽名之舊版保險契約內容變更申請書（A式
    ）而為肯定之回答。況被告上開LINE訊息及台灣人壽公司之
    照會均係發生於本案案發後，自難以此回溯推論告訴人確有
    同意或授權被告以其名義簽署改版保險契約內容變更申請書
    （B式）。　
　㈣按保險單簽收回條係表彰簽署名義人已收到書面保險契約之
    意思，而保險契約內容變更申請書係表彰簽署名義人申請保
    險契約內容變更之意思，核均屬私文書。被告未經告訴人陳
    芮蓁之同意或授權，擅自以其名義簽署系爭保險單簽收回條
    及保險契約內容變更申請書（B式），並持送台灣人壽公司
    ，自該當偽造私文書而行使之構成要件。且被告之行為足使
    人誤信上開私文書係告訴人陳芮蓁所簽立，亦影響台灣人壽
    公司對保險單管理之正確性，自足以生損害於告訴人陳芮蓁
    及台灣人壽公司。
　㈤綜上所述，被告及其辯護人所辯顯係卸責之詞，均無可採。
    被告上開犯行，事證明確，堪以認定，應依法論科。　
三、論罪科刑
　㈠核被告如事實欄一所為，均係犯刑法第216條、第210條之行
    使偽造私文書罪。被告於保險單簽收回條「要保人簽收」欄
    及台灣人壽保險契約內容變更申請書（B 式）之「要保人簽
    章」欄及「被保險人簽章欄」偽簽陳芮蓁之署名，均屬偽造
    私文書之部分行為，而偽造私文書之低度行為則為行使偽造
    私文書之高度行為所吸收，均不另論罪。
　㈡被告於前後相距五月之久之不同時間，分別為行使偽造私文
    書犯行，顯係出於各別犯意，且行為互殊，應予分論併罰。
四、原審就此部分，未詳查卷內事證，遽認不能證明被告犯罪，
    而諭知被告無罪，自有未洽。檢察官上訴，指摘原判決關此
    部分採證認事不當，為有理由，應由本院將原判決關此部分
    撤銷改判。爰審酌被告前無犯罪前科，此有其臺灣高等法院
    被告前案紀錄表可稽（見本院卷第35頁），素行良好，其於
    告訴人陳芮蓁出國期間，為便宜行事，竟未徵得告訴人陳芮
    蓁同意或授權，偽造告訴人陳芮蓁名義之保險單簽收回條及
    保險契約內容變更申請書（B式）而行使之，足生損害於告
    訴人陳芮蓁及台灣人壽公司，犯後坦承部分犯行，但未與告
    訴人陳芮蓁達成調解或和解，取得告訴人陳芮蓁之諒解，及
    被告係高中畢業之智識程度，離婚、育有3個子女之家庭狀
    況及擔任業務之職業狀況等一切情狀，就其所犯2次行使偽
    造私文書罪，均量處有期徒刑3月，並均諭知易科罰金之折
    算標準，及定其應執行有期徒刑4月，且諭知易科罰金之折
    算標準。
五、另查，被告前無犯罪前科，素行良好，其因一時失慮，致罹
    刑章，本院審酌被告本案犯罪惡性輕微，並無造成告訴人陳
    芮蓁受有重大損害，其犯罪情節輕微，且其犯後坦承部分犯
    行，略顯悔意，經此偵審程序及科刑，當知警惕而無再犯之
    虞，因認其所受之科刑，以暫不執行為當，爰併宣告緩刑2
    年，以勵自新。　 　
六、沒收部分：
　  按偽造、變造之文書，因係犯罪所生之物，若仍屬於犯罪  
    行為人所有，該偽造、變造之文書自應依刑法第38條第1項
    第3款規定宣告沒收，而該等文書偽造之印文、署押因已包
    括在內，即無庸重複沒收；若偽造、變造文書已因行使而非
    屬於犯罪行為人所有，即不得依上開規定宣告沒收，此時該
    等文書上偽造之印文、署押，自應另依刑法第219條規定宣
    告沒收，而不得對各該書類宣告沒收（最高法院43年台上字
    第747號判決意旨參照）。經查，被告偽造之保險單簽收回
    條及台灣人壽保險契約變更內容申請書（B式）因已送交台
    灣人壽公司，非屬於被告所有，固不得依上開規定宣告沒收
    ，然被告於保險單簽收回條「要保人簽收」欄及台灣人壽保
    險契約內容變更申請書（B 式）之「要保人簽章」欄及「被
    保險人簽章欄」偽簽陳芮蓁之署名共3枚，仍應依刑法第219
    條之規定宣告沒收。
貳、無罪部分：　　
一、公訴意旨略以：被告紀宥安於107 年間向告訴人陳冬梅招攬
    保險契約，竟基於行使偽造私文書之犯意，於 107年4 月10
    日，在臺中市某處，於台灣人壽傳統型個人人壽保險契約審
    閱期間確認聲明書上，偽簽告訴人陳冬梅之姓名，並將上開
    文件，送交台灣人壽公司據以行使，足生損害告訴人陳冬梅
    及台灣人壽公司。因認被告所為，係犯刑法第216 條、第21
    0 條之行使偽造私文書罪嫌云云。
二、按犯罪事實應依證據認定之，無證據不得認定犯罪事實；不
    能證明被告犯罪者，應諭知無罪之判決，刑事訴訟法第 154
    條第2項、第301條第1項分別定有明文。又刑事訴訟法第161
    條第1 項規定：檢察官就被告犯罪事實，應負舉證責任，並
    指出證明之方法。因此，檢察官對於起訴之犯罪事實，應負
    提出證據及說服之實質舉證責任。倘其所提出之證據，不足
    為被告有罪之積極證明，或其指出證明之方法，無從說服法
    院以形成被告有罪之心證，基於無罪推定之原則，自應為被
    告無罪判決之諭知（最高法院92年臺上字第128 號判例要旨
    參照）。
三、公訴意旨認被告涉犯上開行使偽造私文書犯行，無非係以：
    證人即告訴人陳冬梅於偵訊時之證述、告訴人陳冬梅之台灣
    人壽傳統型個人人壽保險契約審閱期間確認聲明書、被告與
    陳冬梅LINE對話紀錄及被告於偵查中之供述等為其主要論據
    。
四、訊據被告堅決否認有何行使偽造私文書犯行，辯稱：告訴  
    人陳冬梅之「台灣人壽傳統型個人人壽保險契約審閱期間  
    確認聲明書」上簽名為告訴人陳冬梅親簽等語。經查：
　㈠被告將107 年4 月10日以告訴人陳冬梅名義填具之「台灣人
    壽傳統型人身保險要保書（A 版）」、「保險契約內容變更
    申請書（A 式）」及相關資料提出予台灣人壽公司，為告訴
    人陳冬梅投保「台灣人壽加吉利利率變動型增額終身壽險」
    、「台灣人壽好心200 殘廢照護終身健康保險」等事實，業
    據被告坦認不諱（見偵卷第41頁、原審卷第45頁、第188 至
    190 頁），核與證人即告訴人陳冬梅證述情節相符（見他29
    37卷第9 至10頁、原審卷第299 至311 頁），並有台灣人壽
    保險股份有限公司108年12月30日台壽字第OOOOOOOOOO 號函
    及所附告訴人陳冬梅台灣人壽傳統型人身保險要保書（A 版
    ）、保險契約傳統型個人人壽保險契約審閱期間確認聲明書
    、iPad行動投保系統同意書、保險費暨保險單借款利息自動
    轉帳付款授權書、台灣人壽金融控股公司之子公司間資料運
    用聲明書、台灣人壽保險股份有限公司美國海外帳戶稅收遵
    循法案說明書、台灣人壽【附錄】個人資料保護法告知事項
    聲明書－美國海外帳戶稅收遵循法遵循事宜－、保險單簽收回
    條、告訴人陳冬梅保險契約內容變更申請書（A 式）等附卷
    可稽（見本院卷第107 至109 頁、第115 至136頁），此部
    分事實堪以認定。
  ㈡上開「台灣人壽傳統型個人人壽保險契約審閱期間確認聲明
    書」（見原審卷第122 頁）上之「陳冬梅」簽名之字型、筆
    畫之書寫習慣、運筆順序等特徵，核與告訴人陳冬梅於 110
    年2 月23日原審審理時於證人結文上簽名字跡相符（見原審
    卷第335 頁），並與本件投保及保險變更之其他文件，包含
    ：台灣人壽傳統型人身保險要保書（A 版）、台灣人壽金融
    控股公司之子公司間資料運用聲明書、台灣人壽保險股份有
    限公司美國海外帳戶稅收遵循法案說明書上簽名之特徵相同
    （見原審卷第121 頁、第125 頁、第126 頁），而上述台灣
    人壽金融控股公司之子公司間資料運用聲明書、台灣人壽保
    險股份有限公司美國海外帳戶稅收遵循法案說明書之姓名為
    告訴人陳冬梅親自簽名等情，亦據證人即告訴人陳冬梅於原
    審審理時證述明確（見原審卷第309 頁），益徵上開確認聲
    明書係由告訴人陳冬梅親自簽名無誤。是告訴人陳冬梅指稱
    非其親簽云云，顯有瑕疵而無足採信。又本件告訴人陳冬梅
    投保及保險契約變更係於107 年4 月10日在其住處大廳，偕
    同告訴人陳芮蓁與被告當面洽談後所簽署等情，業據證人陳
    芮蓁證述明確，而告訴人陳芮蓁亦已於其所投保契約之審閱
    期間確認聲明書上親自簽名，被告實無在告訴人陳冬梅投保
    契約之審閱期間確認聲明書上偽簽告訴人陳冬梅之姓名之可
    能。況告訴人陳冬梅又已於「台灣人壽傳統型人身保險要保
    書（A 版）」之要保人簽名欄親自簽名，顯見其充分了解保
    險契約之內容並同意投保，益徵被告並無在該份契約之審閱
    期間確認聲明書上偽簽告訴人陳冬梅姓名之必要。
　㈢綜上，被告辯稱：告訴人陳冬梅之「台灣人壽傳統型個人人
    壽保險契約審閱期間確認聲明書」上簽名為告訴人陳冬梅親
    簽等語，應屬可信。從而，難認被告就此部分，有何行使偽
    造私文書犯行。
五、本案檢察官所提出之證據，尚未能使本院就被告被訴偽造告
    訴人陳冬梅名義之上開保險契約審閱期間確認聲明書而行使
    之犯行，達到確信其為真實之程度，應認舉證尚有不足，自
    屬不能證明被告犯罪，參諸首開說明，自應為被告無罪之諭
    知，以昭審慎。原審就此部分，認不能證明被告犯罪，而為
    被告無罪之諭知，核無不合。檢察官就此部分上訴，指摘原
    判決採證認事違誤，並無理由，應予駁回。
六、末按，刑事訴訟之審判，採彈劾主義，亦即不告不理原則，
    案件須經起訴，繫屬於法院，法院始有審判之義務，審判之
    事實範圍，自應以起訴之事實為範圍，如事實已經起訴而未
    予裁判或未經起訴而予裁判，既均違背上開原則，自屬當然
    違法，此觀刑事訴訟法第268 條及第379 條第12款規定自明
    ；惟因國家對單一性案件僅有一個刑罰權，此種案件之全部
    事實自不容割裂，而應合一裁判，故同法第267 條規定「檢
    察官就犯罪事實之一部起訴者，其效力及於全部」，此即所
    謂審判不可分，亦即審判事實範圍之擴張，此種事實之擴張
    ，須以未經起訴之事實（學術上有稱為「潛在事實」）與已
    經起訴之事實（學術上有稱為「顯在事實」）俱屬有罪且互
    有實質上或裁判上一罪之不可分關係為前提，始無礙於審判
    事實與起訴事實之同一性，如其中之一部不能證明犯罪，既
    與他部無不可分關係，自無合一裁判之餘地，最高法院86年
    度台上字第3764號判決意旨可資參照。又刑事訴訟法並無如
    民事訴訟法得「擴張或減縮應受判決事項之聲明」之規定，
    是就與已經具體起訴之案件無上開單一性不可分關係之犯罪
    尚不得於準備程序或審判期日，逕以擴張起訴犯罪事實之請
    求代替訴之追加。本件原審到庭實行公訴之檢察官於原審以
    言詞擴張：被告未得告訴人陳冬梅之同意，「台灣人壽好心
    200殘廢照護終身健康保險」之保險簽收回條上偽簽陳冬梅
    姓名部分，亦涉犯行使偽造私文書罪嫌，並與本件起訴部分
    有一罪關係云云（見原審卷第287頁）。然查，本件經檢察
    官具體提起公訴之行使偽造私文書部分，即被告被訴在告訴
    人陳冬梅之「台灣人壽傳統型個人人壽保險契約審閱期間確
    認聲明書」上偽簽陳冬梅姓名並持以行使部分，業因不能證
    明犯罪而應為無罪之諭知，已如前述，依上開說明，自與檢
    察官提起公訴之犯罪事實部分無裁判上不可分關係可言，即
    無從併就檢察官擴張犯罪事實部分進行審理，附此敘明。　
據上論結，應依刑事訴訟法第368條、第369條第1項前段、第364
條、第299條第1項前段，判決如主文。
本案經檢察官林俊言提起公訴，檢察官賴謝銓提起上訴，檢察官
陳惠珠到庭執行職務。
中　　華　　民　　國　　110 　年　　8 　　月　　4 　　日
            刑事第五庭    審判長法　官  鄭  永  玉
　　　　　　　　　　　　        法　官  卓  進  仕
　　　　　　　　　　　　　      法　官  許  文  碩  
以上正本證明與原本無異。
有罪部分得上訴，無罪部分僅檢察官得上訴，但應符合刑事妥速
審判法第9條第1項規定。
如不服本判決應於收受送達後20日內向本院提出上訴書狀，其未
敘述上訴理由者，並得於提起上訴後20日內向本院補提理由書（
均須按他造當事人之人數附繕本）「切勿逕送上級法院」。

                                書記官  林  育  萱
　　　　　　　　　　　　　　　　
中　　華　　民　　國　　110 　年　　8 　　月　　4 　　日
刑事妥速審判法第9條
除前條情形外，第二審法院維持第一審所為無罪判決，提起上訴
之理由，以下列事項為限：
一、判決所適用之法令牴觸憲法。
二、判決違背司法院解釋。
三、判決違背判例。
刑事訴訟法第377條至第379條、第393條第1款規定，於前項案件
之審理，不適用之。